









# JHONATTAN JHON BARRERA SANTOYO

## **RESUMEN PROFESIONAL**

Ingeniero Administrativo con amplio conocimiento y habilidades en el área de gestión de talleres de minería. Durante más de 10 años de experiencia profesional en minería, he dirigido con éxito equipos de técnicos de mantenimiento trabajando como Supervisor de Taller en diferentes unidades mineras. También poseo experiencia en control de calidad textil en hilandería. Responsable, proactivo y capacidad de liderazgo. Con reconocidos logros en gestión y ahorro en servicios brindados al cliente.

## **FORMACIÓN**

Ingeniero Administrativo Universidad Inca Garcilaso de la Vega – Lima Noviembre 2020

Mecánica Automotriz SENATI – Lima Diciembre 2004

#### **EXPERIENCIA**

10/2010 - 12/2020

Supervisor de Taller Minería (Neumáticos) Soltrak S.A. – Callao

- Supervisor de Taller de Neumáticos en 5 Unidades Mineras: Minera Raura, Oyón;
  Minera Inmaculada, Ayacucho; Minera Pallancata, Ayacucho; Minera Orcopampa,
  Arequipa y Minera Uchucchacua, Oyón.
- A cargo de técnicos de servicio y supervisé todos los trabajos que realizaban.
- Preparar un programa semanal y mensual de inspecciones a los equipos.
- Actualizar diariamente el software con la información obtenida en las inspecciones realizadas.
- Preparar el programa semanal de mantenimiento preventivo, considerando el programa de mantenimiento mecánico dispuesto por la mina.
- Verificar que el personal respete los procedimientos establecidos para todas las actividades del taller.
- Distribuir y asignar las llantas en stand by para los equipos, anticipándose a posibles paradas de máquinas por problemas de llantas.
- Realizar y verificar que se realicen los siguientes programas de mantenimiento
- Programa de mantenimiento de equipos y herramientas.
- Mantener un adecuado control del inventario de llantas con la finalidad de realizar un abastecimiento oportuno.
- Verificar se realice el marcado de las llantas correlativamente, lo cual permitirá el correcto control y el ingreso de la información al software.

- Realizar los trámites administrativos necesarios con la mina como representante de Soltrak.
- Realizar capacitación diaria al personal del taller en temas de seguridad y otros temas que el supervisor de taller programe, (Charla diaria de 15 minutos).
- Programar capacitaciones para los operadores de maquinaria de clientes.
- Mantener el periódico mural con las informaciones relevantes.
- Mantener informado a sus superiores acerca de todas las actividades y novedades que se presenten en el desarrollo de los trabajos.

02/2010 - 09/2010

#### Técnico de Servicio de Neumáticos

Soltrak S.A. - Callao

- Realizar inspecciones de neumáticos de equipos pesados.
- Reportar los trabajos realizados al supervisor.
- Realizar mantenimiento de neumáticos (rotación, inversión, desinstalación, instalación, montaje y desmontaje)
- Cumplir los PETS

02/2009 - 11/2009

#### Asesor Técnico de Servicio de Neumáticos

Alfredo Pimentel Sevilla – Lima

- Ingresar información al software de neumáticos
- Realizar inspecciones de neumáticos de volquetes
- Informe de neumáticos accidentados
- Gestión en el mantenimiento de neumáticos
- Mejorar los procesos
- Supervisar a los 2 técnicos de servicio en el trabajo a realizar
- Capacitación a los operadores
- Presentar informe mensual de neumáticos

10/2006 - 03/2009

#### Controlista de Calidad Textil

Fijesa S.A.C. – Lima

- Analizar, detectar y prevenir fallas en el material de fabricación y en las máquinas de producción.
- Realizar análisis en diferentes tipos de tejidos, evaluando sus características técnicas y proponiendo mejoras.
- Inspeccionar los productos terminados o las piezas fabricadas a fin de asegurarse de que sean conformes a las reglamentaciones vigentes y normas de calidad preestablecidas
- Reporte diario de pruebas realizadas en laboratorio.

## CURSOS Y SEMINARIOS

#### **CURSOS**

- EXSA División Soldadura "Mejoramiento de la Calidad de los productos Metal"
  Duración: 3 horas. 20 de febrero 2002
- Universidad Nacional de Ingeniería "Mantenimiento preventivo de Maquinarias Pesadas" Duración: 60 horas. Del 11 de noviembre al 27 de diciembre 2008
- Data Automotriz S.A.C. "Conducción segura de vehículos 4x4 y Conducción defensiva de vehículos 4x4" Duración: 7 horas. 18 noviembre 2011
- GOOD YEAR "Curso de Conocimientos Básicos de Llantas Fuera de Carretera" Duración: 40 horas. Del 13 al 17 de octubre 2014
- MEGA REPRESENTACIONES "Microsoft Excel". 10 de abril del 2015
- ECOPRO "Trabajos en altura", "Prevención y protección contra incendios",
  "Gestión de la Seguridad y Salud Ocupacional basado en el D.S. 024-2016-E.M",
  "Seguridad basada en el comportamiento", "Auditoría, Fiscalización e Inspección de Seguridad". Duración: 40 horas. Del 24 al 28 de abril del 2017.

- SENATI "Gestión de ventas" Duración: 24 horas. Del 4 al 27 de setiembre 2018
- SENATI "Costos de producción: un enfoque de productividad" Duración: 24 horas. Del 6 al 29 de noviembre 2018
- GLOBAL SUPPORT SYSTEMS S.A. "Montaje y Mantenimiento de Cadenas Protectoras de Neumáticos: PEWAG". Duración: 8 horas. 16 de julio 2019
- SENATI "Introducción a la gestión de Proyectos Industriales" Duración: 12 horas.
  Del 12 de octubre al 01 de noviembre 2020

#### **CONFERENCIAS**

• SENATI - "Villatronic Automotriz 2004" del 31 de mayo al 4 de junio 2004

#### **CURSOS BRINDADOS**

• Compañía Minera Buenaventura - Entrenador en actividades de "Mina Escuela: Operadores de Scooptram". Duración: 36 horas. 30 de abril del 2011

#### **PREMIACIONES**

 SOLTRAK S.A. - "Premiación de Desempeño en Seguridad y Salud en el Trabajo 2019l"

### **APTITUDES**

- Organización y supervisión del taller
- Coordinación de talleres
- Reparación de neumáticos
- Mantenimiento de equipos de taller
- Equipo de maquinaria pesada minería
- Conocimientos en normativas de seguridad
- Tratamiento de información confidencial

## CONOCIMIENTOS INFORMÁTICOS

- Microsoft Word 365
- Microsoft Excel 365
- Microsoft Power Point 365
- Software de Neumáticos "MegaSoft"

### **REFERENCIAS**

• Rommel Cotacallapa Vera – Superintendente De Mantenimiento General Unidad Buenaventura Orcopampa

Celular: 99 7930 550

• Carlos Ojeda Iglesias – Country Manager Ecuador – Colombia TREX

Celular: 952 606 157

• Oscar Sotomayor Pampas – Supervisor Post-venta de Neumáticos Soltrak S.A.

Celular: 996 577 150